最高法院刑事判決　　　　　　　　　　　　　　　九十一年度台上字第四一八六號
　　上　訴　人　甲 ○ ○
　　選任辯護人　于 志 良律師
右上訴人因業務過失致人於死案件，不服台灣高等法院台南分院中華民國九十一年五
月一日第二審判決（九十年度交上訴字第九三七號，起訴案號：台灣雲林地方法院檢
察署八十九年度偵字第二三二四號），提起上訴，本院判決如左：
    主  文
上訴駁回。
    理  由
按刑事訴訟法第三百七十七條規定，上訴於第三審法院，非以判決違背法令為理由，
不得為之。是提起第三審上訴，應以原判決違背法令為理由，係屬法定要件。如果上
訴理由狀並未依據卷內訴訟資料，具體指摘原判決不適用何種法則或如何適用不當，
或所指摘原判決違法情事，顯與法律規定得為第三審上訴理由之違法情形，不相適合
時，均應認其上訴為違背法律上之程式，予以駁回。本件原判決綜合調查證據之結果
，認上訴人甲○○犯有刑法第二百七十六條第二項從事業務之人，因業務上之過失致
人於死罪之事實，因而撤銷第一審之科刑判決，改判論上訴人以上開罪名，並以上訴
人對於未發覺之罪自首而受裁判，依刑法第六十二條前段減輕其刑後，量處有期徒刑
柒月，已詳認定犯罪事實之依據及憑以認定之理由，並對上訴人否認具業務過失之
辯詞，如何不足採信，均已依據卷內資料予以指駁及說明，從形式上觀察，原判決並
無違背法令情形。按事實之認定及證據之取捨，乃屬事實審法院之職權，合法調查所
得之證據，何者為可採，事實審法院本得參酌其他相關證據為自由之判斷，苟無違反
經驗法則或論理法則，自難指為違法。原判決依憑上訴人於警訊及偵查中之自白，告
訴人林進雄及證人洪淑清於警訊或偵查中之指訴或供證，如原判決理由二、(一)至(四)所
列各項證據，與其他調查證據取捨之結果，認定上訴人確有本件犯行，摒棄不採上訴
人及洪淑清所為事後有利之詞，經核其證據之取捨及證明力之判斷於法均無不合。上
訴意旨仍執陳詞，謂其所駕貨車未與被害人林謀水所騎乘機車碰撞，系爭機車左側遭
撞倒後倒向左側地面，顯與常理不符，依據中央警察大學鑑定內容，系爭機車擦撞點
為前車輪，與原審認定之事實不符，原審未就中央警察大學鑑定內容全部審酌，顯有
違刑事訴訟法第二條規定。又送請相關鑑定機關鑑定結果，或其內容不一致，或因資
料不全而未予覆議，自應為有利於上訴人之認定，另案發當日專程搭載洪淑清返家，
未設攤販賣甘蔗，自非業務上過失等語，係就原判決理由二已詳為論斷與說明之事項
，再事爭執，殊非適法之第三審上訴理由。又上訴人就本件車禍之發生，如何具有過
失，原判決理由二已詳述其調查審認之結果，要難指為調查未盡。再按刑事訴訟法第
三百七十九條第十款所謂應於審判期日調查之證據，必須該證據確與待證事實有重要
關係，就其案情委有調查之必要者而言。本件事證已臻明確，且原判決已就相關鑑定
意見說明何者為可採之理由，核屬事實審法院取捨證據之職權行使，上訴意旨指摘原
審就此未詳為調查及審酌，尚有誤會。又系爭機車後視鏡究與系爭貨車何處擦撞，均
不影響上訴人駕車肇事之認定，原審未就其詳為調查及說明，既於判決無所影響，仍
不能指為違法。此外，上訴人徒憑己意，對原審職權之適法行使及原判決理由已詳為
論斷之事項，再事爭辯，顯與法定上訴第三審之形式要件不符，其上訴違背法律上之
程式，應予駁回。
據上論結，應依刑事訴訟法第三百九十五條前段，判決如主文。
中      華      民      國    九十一    年      七      月    二十五    日
                              最高法院刑事第五庭
                                  審判長法官  謝  家  鶴
                                        法官  洪  文  章
                                        法官  花  滿  堂
                                        法官  陳  世  淙
                                        法官  洪  佳  濱
      右正本證明與原本無異
                                              書  記  官
中      華      民      國    九十一    年      八      月     十四     日
